臺灣臺中地方法院刑事判決　　　　　 96年度豐簡上字第742號
上　訴　人　乙○○
（即被告）
上上訴人即被告因竊盜案件，不服臺灣臺中地方法院豐原簡易庭
九十六年度豐簡字第四八八號中華民國九十六年七月二日第一審
簡易判決（聲請案號：臺灣臺中地方法院檢察署九十六年度速偵
字第二九一六號），提起上訴，本院判決如下：
    主    文
上訴駁回。
    犯罪事實及理由
一、本案經本院合議庭審理結果，認第一審簡易判決認事用法及
    量刑均無不當，應予維持，並引用第一審判決書記載之犯罪
    事實、證據及理由（如附件）。
二、上訴人即被告乙○○（下簡稱被告）上訴理由略以：案發當
    時伊剛好進入案發現場上廁所解決生理需要，警察就前往認
    定在場廚具、風鈴、鐵條等物為其所竊取，並要求伊手指廚
    具讓警方拍照，機車內之尖嘴鉗與一字螺絲起子是伊平時工
    作所用，並未以之行竊，且當時伊所騎乘之機車根本無法載
    運廚具等物，如何認定伊竊盜，至於在警詢自白是警察叫伊
    如何製作筆錄，到檢察官偵訊自白案情也是因為伊相信警察
    說這樣就沒事，伊才會承認，實則並無竊盜犯行云云。惟查
    ：
  (一)被告上開竊盜犯行，業據其於警、偵訊時自白無誤，雖其否
    認上開自白之任意性及真實性，然證人即查獲被告並負責製
    作警詢筆錄之警員甲○○於本院審理時具結證稱：被告警詢
    筆錄為伊製作，內容也都是被告自己陳述，伊並未向被告說
    明筆錄應如何製作才會沒事，也沒有對被告說到偵訊時也要
    照警詢所述，才會沒事等詞明確（參本院卷第四０頁）。被
    告亦坦稱：警員「阿張」（即證人甲○○）於現場並未施用
    何強暴、脅迫、恐嚇等言論要伊承認犯罪，只是很兇，於製
    作第一份、第二份警詢筆錄時，也沒有施用任何強暴、脅迫
    、恐嚇等言論，只是很兇，警察說在偵查時只要照著說就沒
    事，警、偵訊筆錄都是伊自己講的，也都是伊自己簽名蓋章
    等情（參本院卷第二０頁至第二一頁）。既然被告並未舉證
    證明其警、偵訊自白出於承辦警員施以何種強暴、脅迫、利
    誘、詐欺或其他不正方法為之，空言以警察很兇云云置辯，
    顯難為其自白非出於任意性之認定。
  (二)況且，被告竊取國防部軍備局工程營產中心中部地區營產管
    理處所管轄之廚具、風鈴、鐵條等物，而為警察當場察覺等
    情，亦據證人甲○○於本院審理時具結證稱：「（陳述九十
    六年六月七日查獲被告竊案之情形？）當天我與另一位警察
    經過案發地點，看到被告從空屋走出來，被告拖著白鐵廚具
    （如警卷下圖照片），距離空屋門口約五步遠，所以照片就
    是當場的情形，我就要被告等一下先拍照，並問被告東西從
    何處來的，被告回答白鐵廚具是從屋內拔出來的，並帶我們
    進去看，我們進入建築物的廚房，被告就說是從該位置拔這
    白鐵廚具。.... （為何要拔的？）是被告自己說的。 ....
    （當時回到屋內看到原來廚具擺設的地方，該處有無拔取的
    跡象？）有，我不是記得很清楚，但廚具好像與牆壁連在一
    起，當時被告陳述後，我們有特別看一下，與被告所述有拔
    取的情況是吻合。....  （有無確認被告以何東西拔取？）
    被告陳述是以機車置物箱尖嘴鉗及螺絲起子拔取的。  ....
    （當時尖嘴鉗及螺絲起子有無在現場？）當時放在機車置物
    箱內，被告有帶我們去看。....  （如果廚具沒有以工具拔
    取的話，是否能夠將廚具等物拔取？）我認為不行。  ....
    （鐵條及風鈴在屋內何處？）風鈴是在廚具對面房間門上，
    是釘在門旁邊牆壁，所以一定要以工具拔取才能取得，扣案
    尖嘴鉗及螺絲起子就可以拔取，至於鐵條我不知在屋內何處
    ，我忘記了。....  （案發之前有無去過現場？）沒有。..
    ..  （為何會認為被告竊取東西？）是我們問被告，且現場
    常發生竊案，該建築物鋁門窗都拔走，有大門，但已經被破
    壞。....  （案發時，有無詢問被告去現場作何事，被告有
    無陳述他去上大號？）被告沒有說要去現場上大號。  ....
    （查獲物品【即廚具】大約多高多寬？）約到我腰部，高約
    九十到一百公分，長約四十或五十公分，寬約三十公分。..
    ..  （以被告所騎乘機車有無辦法將廚具搬走？）勉強可以
    ，放在腳踏處或後座都可以。....  （被告有無陳述廚具本
    來在外面？）沒有。....  （之前是否認識被告？）不認識
    。」等情綦詳（參本院卷第三七頁至第四０頁）。參以果如
    被告於本院所辯其單純為到案發地點上廁所解決生理需要，
    剛好站在屋外廚具處而為警發覺，而被要求手指廚具拍照，
    則何以其又能詳實地指出「廚具等物是電銲焊接，並以速利
    康（矽膠）粘接，又有以螺絲鎖住」等細部結構，益徵被告
    確實有為竊取廚具、風鈴、鐵條等物之行為，始得以明確供
    出廚具擺放位置及與牆壁連接細部問題，並須撬開螺絲始得
    拔取廚具至明。且遭竊之廚具、風鈴、鐵條等物俱為國防部
　　軍備局工程營產中心中部地區營產管理處所管理，業據被害
　  人林譽芳於警詢時陳述明確，復有贓物認領保管單一份、現
    場圖一份、現場照片八幀在卷及尖嘴鉗、一字螺絲起子各一
    支扣案可資佐證，足見被告於警、偵訊之自白係與事實相符
    ，而堪予採信。
三、被告辯稱其警、偵訊自白非出於其任意性，亦與實情不符云
    云，均委無可採。此外，復有上開人證、書證存卷及扣案物
    可證。本件事證業臻明確，被告有攜帶兇器加重竊盜犯行，
    堪以認定。原審予以論罪科刑，並為沒收之諭知，於法並無
    不合，被告空言狡辯飾詞否認犯罪，並執此為由提起上訴，
    為無理由，應予駁回。
據上論斷，應依刑事訴訟法第四百五十五條之一第三項、第三百
七十三條、第三百六十八條，判決如主文。
中　　華　　民　　國　　96　　年　　10　　月　　12　　日
                  刑事第十庭    審判長法  官  賴妙雲
                                      法  官  黃家慧
                                      法  官  江奇峰
上正本證明與原本無異。
本件不得上訴。
                                      書記官  童秉三
中　　華　　民　　國　　96　　年　　10　　月　　12　　日
